【裁判字號】    95,交訴,214
【裁判日期】    951229
【裁判案由】    公共危險等
【裁判全文】
臺灣高雄地方法院刑事判決             95年度交訴字第214號
公  訴  人  臺灣高雄地方法院檢察署檢察官
被      告  乙○○
上列被告因公共危險等案件，經檢察官提起公訴（95年度偵字第
19286 號），本院判決如下：
    主  文
乙○○駕駛動力交通工具肇事，致人受傷而逃逸，累犯，處有期
徒刑伍月，如易科罰金，以銀元參佰元即新臺幣玖佰元折算壹日
。
    事  實
一、乙○○前於民國94年間因偽造文書案件，經臺灣高等法院臺
    中分院判處有期徒刑6 月，甫於94年6 月3 日易科罰金執行
    完畢。詎乙○○仍不知悔改，於94年6 月14日凌晨0 時5 分
    許，騎乘何瑞鳳所有之車牌號碼YSC-246 號輕型機車，沿高
    雄市○○路由北往南方向行駛，途經同路193巷口南方約30
    公尺處時，撞及由東往西方向穿越馬路之行人丙○○而肇事
    ，致丙○○受有右上顎骨骨折、左上額撕裂傷及牙齒斷裂等
    傷害（過失傷害部分，業據告訴人撤回告訴，另由本院判決
    不受理）。詎乙○○於肇事後，並未將傷者送醫，亦未報警
    請警方前來處理，反基於肇事逃逸之犯意，騎乘原機車逃逸
    離去，嗣乙○○深覺肇事逃逸，而心有未安，乃於同日凌晨
    1 時許，於有偵查權限之人員，查知乙○○係犯罪嫌疑人前
    ，主動前往高雄市政府警察局福德派出所，向該所警員丁○○坦承肇事逃逸之犯行，自首而接受裁判。
二、案經高雄市政府警察局苓雅分局報請臺灣高雄地方法院檢察
    署檢察官偵查起訴。
    理  由
一、本件被告乙○○所犯係死刑、無期徒刑、最輕本刑為3 年以
    上有期徒刑以外之罪，其就被訴事實為有罪之陳述，經審判
    長告知簡式審判程序之旨，並聽取公訴人及被告之意見後，
    經本院裁定進行簡式審判程序，合先敘明。
二、訊據被告對於上揭事實於本院審理時坦承不諱，核與證人即
    被害人丙○○於檢察官偵訊之證述，及目擊證人翁守堂於檢
    察事務官詢問時之證述情節，相互符合，復有道路交通事故
    現場圖、被害人受有上開傷害之國軍高雄總醫院附設民眾診
    療處診斷證明書各1 份在卷可憑（見警卷第12頁、第16頁）
    。足見被告之自白與事實相符，自得為認定犯罪之依據。是
    以，本件犯罪事證明確，被告涉犯肇事逃逸之犯行，應堪認
    定。
三、查被告行為後，如附表所示之相關法律均業經變更，並俱於
    95年7 月1 日施行，玆經整體比較結果，裁判時法並未較為
    有利，從而依刑法第2 條第1 項規定，自應適用各該行為時
    法，亦即修正前刑法至明。是核被告所為，係犯刑法第185
    條之4 之肇事逃逸罪。被告前於94年間因偽造文書案件，經
    臺灣高等法院臺中分院判處有期徒刑6 月，並於94年6 月3
    日易科罰金執行完畢等情，有臺灣高等法院被告前案紀錄表
    在卷可憑，其於有期徒刑執行完畢後，5 年內再犯本件有期
    徒刑以上之罪，係屬累犯，應依修正前刑法第47 條 之規定
    加重其刑。又被告於有偵查權限之人員，查知其係犯罪嫌疑
    人前，主動向高雄市政府警察局福德派出所警員丁○○坦承
    肇事逃逸之犯行，自首而接受裁判乙節，業據證人丁○○於
    本院審理時證述明確（見本院卷第72頁、第73頁），應依修
    正前刑法第62條前段規定減輕其刑，並依法先加後減。爰審
    酌被告因其駕車行為，導致被害人丙○○受傷，且肇事後竟
    未下車照護被害人而逃離現場，犯罪情節非輕，惟念及被告
    上開肇事逃逸犯行，尚未釀致被害人生命、身體更重大之危
    害，且被告係因肇事後驚慌而逃離現場，於逃逸後旋即返還
    現場，並前往派出所向警員自首肇事逃逸之事，且已與被害
    人達成和解，賠償被害人之損害，有調解筆錄1 份在卷可稽
    （見本院卷第28頁至第29頁），且於犯後尚能坦承犯行等一
    切情狀，從輕量處如主文所示之刑，並諭知易科罰金之折算
    標準，以資懲儆。
據上論斷，應依刑事訴訟法第299 條第1 項前段、第273 條之1
第1 項，刑法第2 條第1 項前段、刑法第185 條之4 ，修正前刑
法第47條、第62條前段、第41條第1 項前段，刪除前罰鍰提高標
準條例第2 條，判決如主文。
本案經檢察官甲○○到庭執行職務。
中    華    民    國    95    年    12    月    29    日
                  刑事第十二庭  法  官  洪能超
以上正本證明與原本無異。
如不服本判決，應於判決送達後10日內，向本院提出上訴狀。
中    華    民    國    95    年    12    月    29    日
                                書記官  曾小玲
附錄本案論罪科刑適用之法條
中華民國刑法第185條之4
駕駛動力交通工具肇事，致人死傷而逃逸者，處6 月以上5 年以
下有期徒刑。
┌───────────────────────────────────────────────┐
│附表：                                                                                        │
├──────┬─────────────┬─────────────┬───────┬────┤
│相關變更條文│行為時法（下稱舊法）之內容│裁判時法（下稱新法）之內容│比  較  理  由│備    註│
├──────┼─────────────┼─────────────┼───────┼────┤
│【累犯變更】│受有期徒刑之執行完畢，或受│受徒刑之執行完畢，或一部之│前案依軍法裁判│本案不論│
│修正前刑法第│無期徒刑或有期徒刑一部之執│執行而赦免後，5 年以內故意│者，及因過失再│適用舊法│
│47條、第49條│行而赦免後，5 年以內再犯有│再犯有期徒刑以上之罪者，為│犯有期徒刑以上│或新法，│
│→修正後刑法│期徒刑以上之罪者，為累犯，│累犯，加重本刑至2 分之1 。│之罪者，是否構│均構成累│
│第47條第1 項│加重本刑至2 分之1 。累犯之│第98條第2 項關於因強制工作│成累犯，新舊法│犯，是以│
│、第2 項、第│規定，於前所犯罪依軍法或於│而免其刑之執行者，於受強制│規定互歧。且新│新法並未│
│49條        │外國法院受裁判者，不適用之│工作處分之執行完畢或一部之│法復另行增訂強│較為有利│
│            │。                        │執行而免除後，5 年以內故意│制工作執行完畢│。      │
│            │                          │再犯有期徒刑以上之罪者，以│後之擬制累犯規│        │
│            │                          │累犯論。累犯之規定，於前所│定。          │        │
│            │                          │犯罪在外國法院受裁判者，不│              │        │
│            │                          │適用之。                  │              │        │
├──────┴─────────────┴─────────────┴───────┴────┤
│【易科罰金折│犯最重本刑為5 年以下有期徒│犯最重本刑為5 年以下有期徒│易科罰金折算標│舊法有利│
│算標準變更】│刑以下之刑之罪，而受6 個月│刑以下之刑之罪，而受6 個月│準由銀元300 元│        │
│修正前刑法第│以下有期徒刑或拘役之宣告…│以下有期徒刑或拘役之宣告者│即新臺幣900 元│        │
│41條第1 項前│得以（銀元，下同）1 元以上│，得以新臺幣1000元、2000元│，提高為以新臺│        │
│段、修正前罰│3 元以下折算1 日，易科罰金│或3000元折算1 日，易科罰金│幣1000元、2000│        │
│金罰鍰提高標│。依刑法第41條易科罰金…就│。                        │元或3000元折算│        │
│準條例第2 條│其原定數額提高為100 倍折算│                          │1日           │        │
│與現行刑法第│1 日；法律所定罰金數額未依│                          │              │        │
│41條第1 項前│本條例提高倍數，或其處罰法│                          │              │        │
│段          │條無罰金刑之規定者，亦同。│                          │              │        │
├──────┼─────────────┼─────────────┼───────┼────┤
│【自首減輕之│對於未發覺之罪自首而接受裁│對於未發覺之罪自首而接受裁│自首為必減變更│舊法有利│
│變更】刑法第│判者，減輕其刑。          │判者，得減經其刑。        │為得減        │        │
│62條前段    │                          │                          │              │        │
├───┬──┴─────────────┴─────────────┴───────┴────┤
│整體比│舊法易科罰金折算金額較低，且自首係必減輕其刑，經整體比較結果，以舊法較有利於被告，應適│
│較結果│用舊法                                                                                │
└───┴───────────────────────────────────────────┘


司法院資訊處製作；財團法人民間司法改革基金會備份。
